臺灣高等法院刑事裁定
111年度抗字第1099號
抗  告  人  
即  被  告  寸光輝



上列抗告人因竊盜案件，不服臺灣桃園地方法院中華民國111年7
月11日之羈押裁定（110年度易字第724號），提起抗告，本院裁
定如下：
    主  文
抗告駁回。
    理  由
一、原裁定意旨略以：本件抗告人即被告寸光輝（下稱被告）經
    訊問後坦承本件犯行，並有卷內資料可佐，足認被告犯嫌重
    大，被告於原審具保期間復經他股通緝，原審前經傳喚、拘
    提亦未獲，被告並且另犯他案，有事實足認被告有反覆實施
    同一犯罪之高度風險，且本案前經具保、限制住居，被告仍
    再犯竊盜犯行，足見被告確有羈押之原因及羈押之必要，無
    法以其他方式替代羈押，爰依刑事訴訟法第101條之1反覆實
    施之虞之規定，於民國111年7月11日起羈押被告等語。
二、抗告意旨略以：被告雖因另案經原審他股通緝，然該案件係
    因家人未告知被告有開庭通知傳票，嗣被告有遵期到庭，且
    該案與本件犯行並無關連，被告無反覆實施犯罪之虞，又原
    審另以被告110年4月間於台中所涉犯之竊盜案件，認定被告
    有高度再犯竊盜罪之風險，顯然對被告犯行有重複評價之不
    合理情形，是被告本件所犯均與其他案件無關，並無再犯之
    風險存在，且被告母親身染重病亟需人照料，爰請求撤銷原
    裁定云云。
三、按「被告經法官訊問後，認為犯罪嫌疑重大，而有下列情形
    之一，非予羈押，顯難進行追訴、審判或執行者，得羈押之
    ：一、逃亡或有事實足認為有逃亡之虞者。二、有事實足認
    為有湮滅、偽造、變造證據或勾串共犯或證人之虞者。三、
    所犯為死刑、無期徒刑或最輕本刑為五年以上有期徒刑之罪
    ，有相當理由認為有逃亡、湮滅、偽造、變造證據或勾串共
    犯或證人之虞者。」、「被告經法官訊問後，認為犯下列各
    款之罪，其嫌疑重大，有事實足認為有反覆實行同一犯罪之
    虞，而有羈押之必要者，得羈押之：五、刑法第320條、第3
    21條之竊盜罪。」刑事訴訟法第101條第1項、第101條之1第
    1項第5款分別定有明文。次按刑事被告經法院訊問，有無羈
    押之必要，乃事實問題，屬事實審法院得依職權裁量之事項
    ，應許由法院斟酌訴訟進行程度及其他一切情事而為認定（
    最高法院46年台抗字第6號、98年度台抗字第405號裁定意旨
    參照）。又羈押被告之目的，其本質在於確保訴訟程序得以
    順利進行，或為確保證據之存在與真實，或為確保嗣後刑罰
    之執行，始對被告所實施剝奪其人身自由之強制處分，而被
    告有無羈押之必要，法院僅須審查被告犯罪嫌疑是否重大、
    有無羈押原因以及有無賴羈押以保全偵審或執行之必要，由
    法院就具體個案情節予以斟酌決定，故有無羈押之必要性，
    得否以具保、責付、限制住居替代羈押，均屬事實審法院得
    自由裁量、判斷之職權，苟其此項裁量、判斷，並不悖乎通
    常一般人日常生活之經驗法則或論理法則，且就客觀情事觀
    察，法院羈押之裁定，在目的與手段間之衡量並無明顯違反
    比例原則情形，即無違法或不當可言。
四、經查：　　
  ㈠被告經原審訊問後，業已坦承本件犯行，並有卷內相關證據
    資料可資佐證，足認被告涉犯刑法第320條第1項竊盜罪，犯
    罪嫌疑確屬重大。
  ㈡其次，被告於原審時係因另案經通緝始到案，此有原審通緝
    書在卷可按，且被告經通緝到案所涉犯之罪亦同為竊盜罪；
    再者，被告前於111年3月間於臺中市南屯區犯竊盜罪，並經
    法院判處有期徒刑5月在案，此有臺灣臺中地方法院111年度
    簡字第408號簡易判決在卷可參，上開各案之犯罪手法、竊
    盜物品俱與本件犯行如出一轍，有事實足認被告有反覆實施
    竊盜犯行之虞。
  ㈢再審酌被告本件所為，其竊取之手機高達25支，金額非微，
    嚴重侵害他人財產法益，且案經起訴尚未經原審宣示判決結
    果，斟酌目前案件進度、國家司法權之有效行使、社會秩序
    及公共利益維護、對被告人身自由拘束之不利益及防禦權行
    使限制之程度，被告前經具保、限制住居後，竟仍再犯竊盜
    犯行，並經通緝始到案，足見被告確有羈押之原因及羈押之
    必要。
五、綜上，原審經訊問被告及核閱全案相關卷證資料後，認被告
    涉犯刑法第320條第1項竊盜罪，犯罪嫌疑重大，有事實足認
    有反覆實施同一犯罪之虞，非予羈押，顯難進行追訴、審判
    ，認有羈押必要，裁定予以羈押，於法並無不合，本件被告
    仍執前詞主張無羈押之原因及必要性，亦無反覆實施犯罪之
    風險，原審重複評價被告犯行云云，而提起抗告，為無理由
    ，應予駁回。
據上論斷，應依刑事訴訟法第412條，裁定如主文。　　
中　　華　　民　　國　　111 　年　　7 　　月　　22　　日
                  刑事第一庭    審判長法　官  周煙平
                                      法　官  吳炳桂
                                      法　官  連育群
以上正本證明與原本無異。
不得再抗告。
                                      書記官  廖紫喬
中　　華　　民　　國　　111 　年　　7 　　月　　22　　日